

### CONTACTO



Fecha de Nacimiento: 11.07.2001

### **IDIOMAS**

Español, C2 Inglés, C2 Alemán, C2

Francés, B2

### **HOBBIES**

Guitarra y Piano Viajar Idiomas

### **HABILIDADES**

Hostelería

Microsoft Office

Cuidado de Niños

Gestión de Proyectos

## Madrid

Estudiante de psicología recientemente graduada que ha completado cursos en psicopatología, psicología infantil y neuropsicología conductal. Nivel C2 en inglés y alemán y poseando amplia experiencia en el extranjero habiendo vivido en Alemania, Australia y los Estados Unidos. Fuertes habilidades de organización y planificacón y apasionada por la gestión de proyectos.

## **EDUCACIÓN**

## SAN DIEGO STATE UNIVERSITY, CALIFORNIA

Bachelor en Psicología, Summa Cum Laude | 2020 – 2023 Intercambio a Melbourne, Australia | 2022 Asesora Residencial | 2021 – 2022

# GERMAN INTERNATIONAL SCHOOL OF SILICON VALLEY, CALIFORNIA

Bachillerato International Alemán, Diploma de Escuela Secundaria de California | 2016 – 2019

## HÖLDERLIN GYMNASIUM NÜRTINGEN, ALEMANIA

Educación Secundaria Obligatoria | 2011 – 2016

### **EXPERIENCIA**

### CORNER CAFÉ | MANAGER

MELBOURNE, 2022

Atención al cliente, compras, gestión de personal & provedores y elaboración de contenidos para RRSS.

#### HILLSTONE RESTAURANT GROUP | CAMARERA

LOS ALTOS - CALIFORNIA, 2021 - 2022

Recepción de clientes, toma de comandas, servicio de comidas y cobros.

### TARGET CORPORATION | CAJERA

LOS ALTOS - CALIFORNIA, 2020 - 2021

Servicio de caja, almacenamiento y organización de ropa, gestión de pedidos.